【裁判字號】    92,訴,1395
【裁判日期】    921107
【裁判案由】    違反槍砲彈藥刀械管制條例
【裁判全文】
臺灣高雄地方法院刑事判決                        九十二年度訴字第一三九五號
    公  訴  人  臺灣高雄地方法院檢察署檢察官
    被      告  丙○○
右列被告因違反槍砲彈藥刀械管制條例案件，經檢察官提起公訴（九十二年度偵字第
二五九九號），經甲○合議庭裁定由受命法官獨任進行審判程序，甲○判決如左：
    主  文
丙○○未經許可，寄藏可發射子彈具有殺傷力之玩具手槍，處有期徒刑壹年陸月，併
科罰金新台幣拾萬元，罰金如易服勞役，以新台幣玖佰元即銀元參佰元折算壹日。扣
案之仿ＦＮ廠半自動手槍製造之玩具手槍壹枝（含彈匣壹個、槍枝管制編號：000
0000000號）沒收；又未經許可，寄藏子彈，處有期徒刑捌月，併科罰金新台
幣伍萬元，罰金如易服勞役，以新台幣玖佰元即銀元參佰元折算壹日。扣案之子彈貳
拾顆，均沒收。應執行有期徒刑貳年，併科罰金新台幣拾肆萬元，罰金如易服勞役，
以新台幣玖佰元即銀元參佰元折算壹日，緩刑伍年。扣案之仿ＦＮ廠半自動手槍製造
之玩具手槍壹枝（含彈匣壹個、槍枝管制編號：0000000000號）、子彈貳
拾顆，均沒收。
    事  實
一、丙○○明知具有殺傷力之改造玩具手槍、制式子彈為管制物品，非經中央主管機
    關許可，不得受寄而持有之，竟未經許可，先於民國（下同）九十一年三、四月
    間之某日，在嘉義市○○路上之某賣場前，明知姓名年籍均不詳綽號「阿堂（起
    訴書載為阿同）」之成年男子所交付用以擔保債務之可發射子彈且具有殺傷力之
    仿ＦＮ廠半自動手槍製造之玩具手槍換裝土造金屬槍管而成之改造手槍一枝（含
    彈匣一個、槍枝管制編號：0000000000號）係屬違禁物，仍將之收受
    ，並將之藏置於其位於高雄縣鳳山市○○路○段五一五巷二號租屋處客廳內沙發
    下，未經中央主管機關許可而寄藏之。丙○○復另行起意，於九十二年一月二十
    六日某時，在其上開高雄縣鳳山市之租屋處內，明知姓名年籍均不詳綽號「阿國
    」之成年男子，攜至該租屋處放置之具有殺傷力之口徑○‧二二吋制式子彈二十
    顆（彈底標記均為Ｒｅｍ）屬違禁物，仍將之收受代為保管，並將之藏放於其租
    屋處客廳之鞋櫃抽屜內，未經中央主管機關許可而寄藏之。嗣於九十二年一月二
    十八日二十時許，經警持甲○核發之搜索票前往上開屋處搜索而當場查獲，並分
    別自上開藏置地點起出而扣得上開槍彈。
二、案經高雄市政府警察局新興分局移送臺灣高雄地方法院檢察署檢察官偵查起訴。
    理  由
一、本件被告丙○○所犯係死刑、無期徒刑、最輕本刑為三年以上有期徒刑以外之罪
    ，其於準備程序中就被訴事實為有罪之陳述，經法官告知簡式審判程序之旨，並
    聽取公訴人、被告之意見後，認為適宜由受命法官獨任進行簡式審判程序，依刑
    事訴訟法第二百七十三條之一第一項規定，裁定由受命法官獨任進行審判程序，
    合先敘明。
二、右揭犯罪事實，業據被告丙○○於警詢、偵查及甲○審理時坦承不諱，復有當場
    查獲被告時所製作之搜索扣押筆錄、扣押物品目錄表、臨檢現場檢查紀錄各一紙
    及現場查獲照片八幀在卷可參，並有前開改造手槍一支及制式子彈二十顆扣案可
    佐，且扣案之槍、彈經送內政部警政署刑事警察局鑑定結果係：「送鑑白朗寧手
    槍一枝（槍枝管制編號：0000000000號、含彈匣一個），認係仿ＦＮ
    廠半自動手槍製造之玩具手槍換裝土造金屬槍管而成之改造手槍，機械性能良好
    ，可擊發適用子彈，認具殺傷力；送鑑子彈二十顆，認均係口徑○‧二二吋制式
    子彈，均具殺傷力」，有內政部警政署刑事警察局九十二年三月二十六日刑鑑字
    第○九二○○二五五八一號鑑驗通知書一紙附卷可參（偵查卷第七頁），另經甲
    ○再度函詢該局扣案之槍枝是否確有殺傷力後，其結果係：「送鑑槍枝管制編號
    ：0000000000號槍枝，經裝填適用子彈試射結果，測得彈頭速度為三
    五二公尺／秒，計算其動能為三七‧一七焦耳，單位面積動能為一八九‧三一焦
    耳／平方，由上以試射可知，因撞針係供傳遞打擊力以引爆子彈使用，只要順利
    擊發子彈，不論槍枝撞針之材質為何，皆不影響其功能發揮」，亦有該局九十二
    年九月十六日刑鑑字第○九二○一四五七六九號函文一紙在卷可查，足認被告自
    白顯與事實相符，是本件事證明確，被告犯行堪以認定。
三、核被告丙○○所為，係違反槍砲彈藥刀械管制條例第十一條第四項之未經許可寄
    藏其他可發射子彈之改造手槍罪，及同法第十二條第四項之未經許可寄藏子彈罪
    。公訴人雖認被告丙○○就寄藏上開槍枝之行為係違反同條例第十條第四項之罪
    嫌，惟因該扣案之槍枝係改造玩具手槍，業如前述，並非改造模型槍，是公訴人
    認被告係犯該條例第十條第四項之罪，容有誤會，惟基本事實同一，起訴法條應
    予變更。另被告上開先後寄藏槍、彈之行為，時間已相隔逾八月之久，且係不同
    之人所交付，業據被告自承在卷（刑事卷第十八頁），顯係另行起意，爰予分論
    併罰。公訴意旨認被告所犯前開二罪，係一行為同時侵害數法益，屬一行為觸犯
    數罪名之想像競合犯，應依刑法第五十五條前段規定，從一罪處斷，顯有未洽，
    附此說明。爰審酌被告非法寄藏改造手槍及制式子彈之行為，對於社會治安潛藏
    著高度之危險，然其僅非法寄藏前開槍彈，尚未對社會有其他實害之行舉，犯後
    又全盤供出犯行，深具悔意，犯罪後態度良好，另衡量其寄藏時間之長短等一切
    情狀，分別量處如主文所示之刑，併就罰金刑部分諭知易服勞役之折算標準，並
    就有期徒刑及罰金部分定其應執行之刑。又查被告前未曾受有期徒刑以上刑之宣
    告，有卷附臺灣高等法院被告全國前案紀錄表附卷可參，經此偵審教訓，當知所
    警惕，信無再犯之虞，甲○認所宣告之刑以暫不執行為適當，並諭知緩刑五年，
    以啟自新。至扣案如事實欄所示之改造玩具手槍一枝（含彈匣一個、槍枝管制編
    號：0000000000號）、子彈二十顆，確係槍砲彈藥刀械管制條例第四
    條第一項第一款、第二款所定之槍砲、彈藥，均屬違禁物，爰均應依刑法第三十
    八條第一項第一款宣告沒收。
據上論斷，應依刑事訴訟法第二百九十九條第一項前段、第三百條、第二百七十三條
之一第一項，槍砲彈藥刀械管制條例第十一條第四項、第十二條第四項，刑法第十一
條前段、第五十一條第五款、第七款、第三十八條第一項第一款、第四十二條第二項
、第七十四條第一款，罰金罰鍰提高標準條例第二條，現行法規所定貨幣單位折算新
台幣條例第二條，判決如主文。
本案經檢察官乙○○到庭執行職務。
中      華      民      國      九十二      年      十一    月    七    日
                                  臺灣高雄地方法院刑事第十庭
                                      法  官  楊  宗  翰
右正本證明與原本無異。
如不服本判決，應於判決送達後十日內，向甲○提出上訴狀。
                                      書記官  陳  怡  真
中      華      民      國      九十二      年      十一    月   十一   日
附錄本案論罪科刑法條全文：
槍砲彈藥刀械管制條例第十一條第四項：
未經許可，持有、寄藏或意圖販賣而陳列第一項所列槍砲、彈藥者，處一年以上七年
以下有期徒刑，併科新台幣七百萬元以下罰金。
槍砲彈藥刀械管制條例第十二條第四項：
未經許可，持有、寄藏或意圖販賣而陳列子彈者，處五年以下有期徒刑，併科新台幣
三百萬元以下罰金。


司法院資訊處製作；財團法人民間司法改革基金會備份。
